臺灣彰化地方法院刑事判決　　　　　　　100年度訴字第872號
公　訴　人　臺灣彰化地方法院檢察署檢察官
被　　　告　潘翰倫
選任辯護人　黃秀惠律師
上列被告因違反毒品危害防制條例案件，經檢察官提起公訴（
100 年度偵緝字第321、322 號），本院判決如下：
    主  文
潘翰倫無罪。
    理  由
一、公訴意旨略以：被告潘翰倫（綽號「小江」）明知甲基安非
    他命係政府列管之第二級毒品，不得為販賣行為，竟基於販
    賣第二級毒品甲基安非他命以營利之犯意，以持用之門號00
    00000000號行動電話，作為電話聯繫交易毒品事宜，並於99
    年9 月27日13時55分許起，以上開行動電話門號，撥打至白
    豈彰持用之門號0000000000號行動電話門號，相約於同日14
    時30分許見面，商談交易第二級毒品甲基安非他命事宜。未
    幾，被告即駕駛車號8P-7778 自用小客車，至白豈彰位於彰
    化縣彰化市○○路○ 段49巷19號住處樓下外，由白豈彰坐上
    被告所駛上開車內，洽談欲購買之第二級毒品甲基安非他命
    數量及價格後，被告再駕駛上開自用小客車離去。嗣於同年
    月28日凌晨1 時35分許，被告復駕駛上開自用小客車至前揭
    白豈彰住處樓下外，將毛重約1 錢之第二級毒品甲基安非他
    命1 小包，以新台幣 (下同)7,000 元 之代價，販賣予白豈
    彰，圖取不法利益。嗣經彰化縣警察局鹿港分局報請本署指
    派本檢察官，指揮偵辦白豈彰販賣第一、二級毒品前案偵查
    中，白豈彰在警方及檢察官尚未查悉被告潘翰倫身分前，供
    出其毒品來源，因而循線查獲被告潘翰倫上開販賣第二級毒
    品甲基安非他命犯行，是認被告所為，係涉犯毒品危害防制
    條例第4條第2項之販賣第二級毒品罪嫌等語。
二、按犯罪事實應依證據認定之，無證據不得認定犯罪事實；又
    不能證明被告犯罪或其行為不罰者，應諭知無罪之判決，刑
    事訴訟法第154 條第2 項、第301 條第1 項分別定有明文。
    又所謂認定犯罪事實之證據，係指足以認定被告確有犯罪行
    為之積極證據而言，該項證據自須適合於被告犯罪事實之認
    定，始得採為斷罪之資料；且如未能發現相當確實證據，或
    證據不足以證明，自不能以推測或擬制之方法，以為裁判之
    基礎；而認定犯罪事實所憑之證據，雖不以直接證據為限，
    間接證據亦包括在內，然而無論直接證據或間接證據，其為
    訴訟上之證明，須於通常一般人均不致有所懷疑，而得確信
    其為真實之程度者，始得據為有罪之認定，倘其證明尚未達
    到此一程度，而有合理之懷疑存在時，即難遽採為不利被告
    之認定（最高法院76年臺上字第4986號判例參照）。另按刑
    事訴訟法第161 條第1 項規定：檢察官就被告犯罪事實，應
    負舉證責任，並指出證明之方法，因此，檢察官對於起訴之
    犯罪事實，應負提出證據及說服之實質舉證責任，倘其所提
    出之證據，不足為被告有罪之積極證明，或其指出證明之方
    法，無從說服法院以形成被告有罪之心證，基於無罪推定之
    原則，自不能為被告有罪之判決（最高法院92年臺上字第12
    8 號判例參照）。
三、公訴人認被告涉有前揭犯行，係以下列卷證及情況證據，為
    其論據：
    (一)、證人白豈彰於警詢及偵查中證述之情節。
    (二)、被告所持用門號0000000000號行動電話與證人白豈彰所
        持用門號0000000000號行動電話通訊監察錄音資料暨譯
        文。
    (三)、本院核發之通訊監察書。
    (四)、警方攝得被告於99年9 月27日14時30分許，駕駛車號8P
        -7778 號自用小客車，至證人白豈彰位於彰化縣彰化市
        ○○路○ 段49巷19號住處樓下外，雙方上車商談交易事
        宜之現場照片4 張。
    (五)、被告潘翰倫於偵查中自承伊與證人白豈彰並無何怨仇及
        金錢糾紛等語，故認證人白豈彰斷無誣攀被告之理。
四、訊據被告堅決否認有何販賣第二級毒品甲基安非他命予被告
    之事實，並辯稱：伊確有於99年9 月27日13時55分許起，以
    持用之門號0000000000號行動電話，撥打至證人白豈彰持用
    之門號0000000000號行動電話門號，但實情是伊要向證人白
    豈彰購買安非他命，並非證人白豈彰所述由伊販賣安非他命
    之情云云。查本案被告與證人白豈彰於99年9 月27日下午在
    證人白豈彰住處外見面，及當天彼此有多次通話聯絡之事實
    ，均據雙方陳述無訛，並有警方跟拍之照片在卷可參，此部
    分事實固無疑義。但何人是販毒者，何人為購毒者，若僅憑
    檢察官所提供99年9 月27日、28日之通聯譯文，其中提到「
    （被告）：要過來吃肉丸歐。（證人白豈彰）歐你安呢也太
    久阿，從昨天搞到。（證人白豈彰）：昨天我有來阿，你的
    電話就關掉了…《談論被告到時證人白豈彰已關機》（被告
    ）：我現在在路上了，等一下就到了。（證人白豈彰）：好
    」等語，及兩人見面前確認到達與否之對話，實無從窺知毒
    品買賣之藥頭、藥腳關係。而證人白豈彰既因販毒案件被捕
    在先，警方又已掌握、拍攝雙方在99年9 月27日下午2 時30
    分許見面之照片，則證人白豈彰是否為減刑目的而任意攀誣
    當時行方不明之被告，即有進一步查證之必要。經本院向警
    方調取證人白豈彰為警實施監聽期間全部通聯紀錄，並從中
    過濾出被告與證人白豈彰彼此聯絡之部分，再擇其中部分通
    聯紀錄囑警補作通訊監察譯文之結果，發現兩人通聯紀錄中
    有其他類似毒品交易之暗語如下：
   ┌─────────────────────────────────────┐
   │                  註：以下受監聽電話為證人白豈彰所持門號0000000000行動電話│
   │                      以下通話對象為被告所持門號0000000000行動電話        │
   │                      以下「受話、發話」係指證人白豈彰之行動電話而言      │
   ├─────────────────────────────────────┤
   │  受/發話   通話起訖時間                              通話類別            │
   ├─────────────────────────────────────┤
   │   受話   2010/9/26 上午000000   0000/9/26上午071809 語音    接通         │
   │          被告：等一下過去找你                                            │
   │          證人白豈彰：安怎                                                │
   │          被告：等一下過去找你吃肉圓                                      │
   │          證人白豈彰：哼哼                                                │
   │          被告：等一下就到阿                                              │
   ├─────────────────────────────────────┤
   │   受話    2010/9/26 上午000000   0000/9/26上午080619 語音    接通        │
   │           被告：你好                                                     │
   │           證人白豈彰：哼                                                 │
   │           被告：那個3號ㄟ小姐，今日我買他全場，我很想他想跟他見          │
   │                 面一下                                                   │
   │           證人白豈彰：好                                                 │
   │           被告：我到了歐，到你店阿                                       │
   ├─────────────────────────────────────┤
   │   受話    2010/9/27 上午 000000 0000/9/27 上午 120944 語音    接通       │
   │           被告：喂你好，阿卡晚勒甘有營業                                 │
   │           證人白豈彰：你差，甘會很晚                                     │
   │           被告：會卡晚一點                                               │
   │           證人白豈彰：差不多那個，你有法度大概阿差不多那個，若有就叫     │
   │                       他不要那麼早下班                                   │
   │           被告： 二、三點阿好嗎                                          │
   │           證人白豈彰：好阿你盡量快點                                     │
   │           被告：好好                                                     │
   ├─────────────────────────────────────┤
   │   受話    2010/9/27 上午 000000 0000/9/27 上午 042003 語音    未接通     │
   │   受話    2010/9/27 上午 000000 0000/9/27 上午 042040 語音    未接通     │
   │   受話    2010/9/27 下午 000000 0000/9/27 下午 015200 語音    未接通     │
   │   受話    2010/9/27 下午 000000 0000/9/27 下午 015247 語音    未接通     │
   │   受話    2010/9/27 下午 000000 0000/9/27 下午 015332 語音    未接通     │
   │   受話    2010/9/27 下午 000000 0000/9/27 下午 015419 語音    未接通     │
   │   受話    2010/9/27 下午 000000 0000/9/27 下午 015519 語音    未接通     │
   ├─────────────────────────────────────┤
   │   受話    2010/9/27 下午 000000 0000/9/27 下午 015639 語音    接通       │
   │           被告：要過來吃肉丸歐                                           │
   │           證人白豈彰：歐你安呢也太久阿，從昨天搞到                       │
   │           被告：昨天我有來阿，你的電話就關掉了                           │
   │           閒聊…（談論被告到時證人白豈彰已關機）                         │
   │           被告：我現在在路上了，等一下就到了                             │
   │           證人白豈彰：好                                                 │
   ├─────────────────────────────────────┤
   │   受話    2010/9/27 下午 000000 0000/9/27 下午 022601 語音    未接通     │
   │   受話    2010/9/27 下午 000000 0000/9/27 下午 022645 語音    未接通     │
   │   受話    2010/9/27 下午 000000 0000/9/27 下午 022728 語音    未接通     │
   │   受話    2010/9/27 下午 000000 0000/9/27 下午 022811 語音    未接通     │
   │   受話    2010/9/27 下午 000000 0000/9/27 下午 022855 語音    未接通     │
   │   受話    2010/9/27 下午 000000 0000/9/27 下午 022939 語音    未接通     │
   │   受話    2010/9/27 下午 000000 0000/9/27 下午 023022 語音    未接通     │
   │   受話    2010/9/27 下午 000000 0000/9/27 下午 023105 語音    未接通     │
   │   受話    2010/9/27 下午 000000 0000/9/27 下午 023147 語音    未接通     │
   │   受話    2010/9/27 下午 000000 0000/9/27 下午 023230 語音    未接通     │
   │   受話    2010/9/27 下午 000000 0000/9/27 下午 023314 語音    未接通     │
   │   受話    2010/9/27 下午 000000 0000/9/27 下午 023358 語音    未接通     │
   │   受話    2010/9/27 下午 000000 0000/9/27 下午 023440 語音    未接通     │
   │   受話    2010/9/27 下午 000000 0000/9/27 下午 023522 語音    未接通     │
   │   受話    2010/9/27 下午 000000 0000/9/27 下午 023604 語音    未接通     │
   │   受話    2010/9/27 下午 000000 0000/9/27 下午 023646 語音    未接通     │
   │   受話    2010/9/27 下午 000000 0000/9/27 下午 023728 語音    未接通     │
   │   受話    2010/9/27 下午 000000 0000/9/27 下午 023812 語音    未接通     │
   │   受話    2010/9/27 下午 000000 0000/9/27 下午 023855 語音    未接通     │
   │   受話    2010/9/27 下午 000000 0000/9/27 下午 023928 語音    未接通     │
   │   受話    2010/9/27 下午 000000 0000/9/27 下午 024012 語音    未接通     │
   │   受話    2010/9/27 下午 000000 0000/9/27 下午 024243 語音    未接通     │
   │   受話    2010/9/27 下午 000000 0000/9/27 下午 024459 語音    未接通     │
   ├─────────────────────────────────────┤
   │   受話    2010/9/27 下午 000000 0000/9/27 下午 024650 語音    接通       │
   │           被告：到位阿                                                   │
   │           證人白豈彰：你現阿在樓下歐                                     │
   │           被告：到位阿我講我叔阿要找你將那工作                           │
   │           證人白豈彰：靠夭，你不講好，害我父親一直在盧我，講人要量尺     │
   │                       的沒的，我馬上下去啦                               │
   │           被告：那我啦                                                   │
   │           證人白豈彰：你跟他說我馬上下去                                 │
   ├─────────────────────────────────────┤
   │   受話    2010/9/27 下午 000000 0000/9/27 下午 092047 語音    接通       │
   │           被告：卡晚見面一下                                             │
   │           證人白豈彰：哼好                                               │
   │           被告：好                                                       │
   ├─────────────────────────────────────┤
   │   受話    2010/9/28 上午 000000 0000/9/28 上午 125859 語音    接通       │
   │           被告：我現在在半路了，等一下就到了                             │
   │           證人白豈彰：好好                                               │
   ├─────────────────────────────────────┤
   │   受話    2010/9/28 上午 000000 0000/9/28 上午 013533 語音    接通       │
   │           被告：到店阿，到店阿                                           │
   │           證人白豈彰：好好                                               │
   ├─────────────────────────────────────┤
   │   發話    2010/10/2 下午 000000 0000/10/2 下午 034122 語音    未接通     │
   │   發話    2010/10/2 下午 000000 0000/10/2 下午 034211 語音    未接通     │
   │   發話    2010/10/2 下午 000000 0000/10/2 下午 034226 語音    未接通     │
   │   發話    2010/10/2 下午 000000 0000/10/2 下午 034241 語音    未接通     │
   │   發話    2010/10/2 下午 000000 0000/10/2 下午 034727 語音    未接通     │
   │   發話    2010/10/2 下午 000000 0000/10/2 下午 103152 語音    未接通     │
   ├─────────────────────────────────────┤
   │   發話    2010/10/2 下午 000000 0000/10/2 下午 105338 簡訊    簡訊       │
   │           證人白豈彰發簡訊「做夥今天星期幾了你知道嗎?不要每次都啦        │
   │                             叭感覺很不好!你不方便說一聲也給你很方便,     │
   │                             至於信用請你也讓我方便一下好嗎」             │
   ├─────────────────────────────────────┤
   │   受話    2010/10/2 下午 000000 0000/10/2 下午 105348 簡訊    簡訊       │
   │   發話    2010/10/3 下午 000000 0000/10/3 下午 072852 語音               │
   │   發話    2010/10/3 下午 000000 0000/10/3 下午 073008 語音               │
   ├─────────────────────────────────────┤
   │   受話    2010/10/11 下午 000000        0000/10/11 下午 051635 簡訊      │
   │           被告發簡訊「朋友抱歉現在才看到訊息我在吳鳳南路過些天回去會     │
   │                       即刻前往清償」                                     │
   ├─────────────────────────────────────┤
   │   受話    2010/10/20 下午 000000 0000/10/20 下午 070651 語音    接通     │
   │           證人白豈彰：喂                                                 │
   │           被告：老闆喔                                                   │
   │           證人白豈彰：恩                                                 │
   │           被告：我一個小弟在你們那邊，說要去喝一下                       │
   │           證人白豈彰：剛剛打的那個喔                                     │
   │           被告：對阿，上次跟我一起去的                                   │
   │           證人白豈彰：那個頭髮跟我差多那個嗎?                            │
   │           被告：對對，他說想喝一下拉，可能在你那邊，要打電話開盤一下     │
   │           證人白豈彰：我想說奇怪，沒有很熟悉                             │
   │           被告：可能之前報給他的，她就打給我，我想說打給你               │
   │           閒聊……                                                       │
   │           被告：好啦，你在跟他那個拉                                     │
   │           證人白豈彰：好啦，我在跟他講啦                                 │
   │           被告：好啦，我叫他打給你                                       │
   │           證人白豈彰：我跟說你啦，他如果要你跟他說酒的行情價跟那個都     │
   │                       一樣這樣就好                                       │
   │           被告：一罐多少                                                 │
   │           證人白豈彰：跟我們之前都一樣，又沒有漲                         │
   │           被告：35喔                                                     │
   │           證人白豈彰：45拉，你喝酒喝都忘記了                             │
   │           被告：沒拉，我做近都沒在喝拉                                   │
   │           證人白豈彰：都喝茶就對了                                       │
   │           閒聊……                                                       │
   │           證人白豈彰：好啦，你在跟你那個朋友說拉                         │
   │           被告：好啦                                                     │
   ├─────────────────────────────────────┤
   │   受話    2010/10/20 下午 000000 0000/10/20 下午 071842  語音  接通      │
   │           被告：朋友阿                                                   │
   │           證人白豈彰：恩                                                 │
   │           被告：我那個小弟說他到了                                       │
   │           證人白豈彰：這樣喔                                             │
   │           被告：他叫我跟你講，他這次有喝酒，身上只帶4千，這樣你看        │
   │                 這要給他還怎樣，他叫我跟你講一下                         │
   │           證人白豈彰：我在跟他講就好                                     │
   │           被告：要他給他方便啊?                                          │
   │           證人白豈彰：我會跟他講啦                                       │
   │           被告：好好，你可以出去了                                       │
   │           證人白豈彰他到了                                               │
   │           被告：好                                                       │
   ├─────────────────────────────────────┤
   │   受話    2010/11/3 上午 000000 0000/11/3 上午 035515 語音  接通         │
   │           被告：朋友                                                     │
   │           證人白豈彰：恩                                                 │
   │           被告：之前去小吃部簽你兩張單，有沒有                           │
   │           證人白豈彰：恩                                                 │
   │           被告：我現在在高速了，要去你那，有空嗎?                        │
   │           證人白豈彰：喔，簽多你你忘記喔                                 │
   │           被告：我家裡有單拉                                             │
   │           證人白豈彰：55拉                                               │
   │           被告：不然見面說啦                                             │
   │           證人白豈彰：好啦                                               │
   │           被告：我等一下下高速就到你那了                                 │
   ├─────────────────────────────────────┤
   │   受話    2010/11/3 上午 000000 0000/11/3 上午 042122 語音  接通         │
   │           被告：我到你店阿                                               │
   │           證人白豈彰：好好                                               │
   │           被告：你順便叫凱莉裡出來跟我見個面，好想他                     │
   │           證人白豈彰：好好                                               │
   ├─────────────────────────────────────┤
   │   受話    2010/11/11 下午 000000 0000/11/11 下午074549 語音 接通         │
   │           證人白豈彰：喂                                                 │
   │           被告：喂                                                       │
   │           證人白豈彰：哼哼哼                                             │
   │           被告：…哥阿                                                   │
   │           證人白豈彰：你ㄟ聲音奈擦擦叫，喂、喂                           │
   │           （斷話）                                                       │
   ├─────────────────────────────────────┤
   │   受話    2010/11/11 下午 000000 0000/11/11 下午074915 語音  接通        │
   │           證人白豈彰：哼喂                                               │
   │           被告：ㄟ朋友阿                                                 │
   │           證人白豈彰：哼                                                 │
   │           被告：我現阿在彰化啦，我等一下……叫你那個新來ㄟ，             │
   │                   那個什麼，叫雅方ㄟ歐                                   │
   │           證人白豈彰：哼哼哼，歐你會合適就對阿歐                         │
   │           被告：過來座一下好阿啦                                         │
   │           證人白豈彰：歐好阿                                             │
   │           被告：我等一下…過來瘦喝一下，我到你店我再打電話給你           │
   │           證人白豈彰：好啦好                                             │
   │           被告：好謝謝                                                   │
   ├─────────────────────────────────────┤
   │   受話    2010/11/11 下午 000000 0000/11/11 下午082627  語音 接通        │
   │           證人白豈彰：喂                                                 │
   │           被告：朋友阿到你店阿歐                                         │
   │           證人白豈彰：我現阿吃飯吃好，我馬上要出去                       │
   │           被告：歐好                                                     │
   ├─────────────────────────────────────┤
   │   受話    2010/11/26 下午000000 0000/11/26 下午111129   語音    未接通   │
   │   受話    2010/11/26 下午000000 0000/11/26 下午112312   語音    未接通   │
   │   受話    2010/11/26 下午000000 0000/11/26 下午113416   語音    未接通   │
   │   受話    2010/12/3 上午 000000 0000/12/3 上午 122137   語音    未接通   │
   │   受話    2010/12/3 上午 000000 0000/12/3 上午 123019   語音    未接通   │
   │   受話    2010/12/3 下午 000000 0000/12/3 下午 112001   語音    未接通   │
   │   受話    2010/12/4 上午 000000 0000/12/4 上午 080144   語音    未接通   │
   │   受話    2010/12/5 下午 000000 0000/12/5 下午 085045   語音    未接通   │
   └─────────────────────────────────────┘
    由上述通聯紀錄可知，大部分通聯紀錄都是被告打電話找證
    人白豈彰，而非證人白豈彰撥給被告，且有許多次是被告連
    續不斷撥打被告電話而未接通，顯示被告情況急迫，又被告
    在99年9 月26日、10月20日、11月3 日、11月11日都有向被
    告詢問關於酒店小姐、酒、簽帳單之對話，就此部分被告於
    本院100 年8 月24日訊問時及100 年9 月20日審理時均解釋
    稱：所謂酒店小姐、酒、簽帳單是指要我向被告買毒品甲基
    安非他命之暗語，實際上被告沒有開設酒店，其中99年10月
    25日譯文中所提到「我一個小弟在你們那邊，說要去喝一下
    」，是因我的朋友陳嘉倫剛好想要買毒品，我就打電話去問
    證人白豈彰，「一罐45」是指半錢甲基安非他命4,500 元，
    「他叫我跟你講…身上只有4 千元」，是指當時陳嘉倫身上
    只有4,000 元，99年11月3 日所說「簽單」「55」是證人白
    豈彰跟我說還欠他5,500 元等語（本院100 年8 月24日訊問
    筆錄及100 年9 月20日審理筆錄參照）。再觀諸證人白豈彰
    在99年10月2 日下午3 時41分起連續撥6 通電話給被告而未
    接通，應是覺得一肚子火，索性於99年10月2 日下午10時53
    分發簡訊給被告稱：「做夥：今天星期幾了你知道嗎? 不要
    每次都啦叭，感覺很不好! 你不方便說一聲也給你很方便，
    至於信用請你也讓我方便一下好嗎？」，顯示證人白豈彰對
    被告信用欠佳之態度表示不悅，而被告於99年10月11日回覆
    簡訊稱：「朋友，抱歉現在才看到訊息我在吳鳳南路過些天
    回去會即刻前往清償」等情，更可見被告對證人白豈彰致歉
    之姿態甚低，與一般常見購毒者向販毒者卑躬屈膝之情形相
    符，且難以想像藥腳會如此高姿態傳簡訊罵藥頭，就此部分
    譯文內容，被告於本院訊問時解釋稱：譯文中「啦叭」就是
    放他鴿子的意思…因我跟證人白豈彰買毒品欠他錢，所以他
    傳簡訊罵我，那時我騙他我在嘉義吳鳳南路，事實上我人在
    臺中清水（本院100 年8 月24日訊問筆錄參照）。綜合前情
    ，被告打電話要找證人白豈彰，若打不通，則不厭其煩地連
    續撥打好幾次，接通後之對話，不論是以肉丸還是酒店小姐
    為暗語，被告問話方式都像是購毒者在找販毒者詢問有無貨
    源、行情如何，而證人白豈彰傳簡訊指責被告不守信用，暗
    指欠錢不還，亦像是販毒者向購毒者催討欠款之姿態，至證
    人白豈彰對於「一罐」之價格答覆稱「跟我們之前都一樣，
    又沒有漲」、「45啦，你喝酒都忘記了」，也像是販毒者在
    告知毒品售價之用語，是被告自稱購毒者，證人白豈彰為販
    毒者一節，實有所據。
六、證人白豈彰雖於警詢、偵訊時指證其於99年7 月27日下午2
    時30分許與被告見面，目的是要商談被告販賣甲基安非他命
    予證人白豈彰之事，而該次實際交易時間在99年9 月28日凌
    晨通話後云云，此有證人白豈彰之警詢筆錄（100 年度偵字
    第1837號卷宗第13至18頁）、偵訊筆錄（99年度他字第2668
    號卷宗第52至54頁）為憑。然查：被告於99年9 月27日下午
    1 時55分打電話向證人白豈彰表示「要過來吃肉丸」時，證
    人白豈彰隨即抱怨稱被告拖太久了，從昨天搞到現在，被告
    則解釋昨日並非不見面，而是聯絡不上證人白豈彰（前揭譯
    文內容參照），由此可知兩人在前一日已有見面之約定，而
    觀諸前揭通聯譯文確實顯示被告在99年9 月26日上午7 時17
    分曾打電話向證人白豈彰表示「等一下去找你吃肉丸」，但
    隨後又在同日（26日）上午8 時5 分，及於翌日（27日）中
    車12時9 分打電話向證人白豈彰表示要到店裡找酒店小姐，
    及詢問證人白豈彰有無開店營業等情，則此部分檢察官在偵
    查中所遺漏之譯文內容，適足以反應出購毒者與販毒者身分
    之關係，並非如起訴書所載被告為販賣者而證人白豈彰為購
    毒者，已如前述，且證人白豈彰於本院100 年9 月20日具結
    作證時，面對本院所提示前揭相關通聯對話及譯文內容，亦
    坦承：「我沒有經營特種行業、酒店」，而就起訴書所載毒
    品交易經過，改稱：「被告是來找我詢問是否有毒品可以一
    起施用」、「是我拿錢給被告，我跟被告一起合資買毒品…
    我跟他合資買7000元，我出資3500元請被告幫忙去買…28日
    凌晨被告拿1 包毒品給我，我們分成二份，一個人一半」等
    語，然此說法顯然與證人白豈彰於偵訊時所指稱：「我將70
    00元親手交給潘翰倫，潘翰倫將1 錢的安非他命交給我，我
    們一手交錢，一手交毒品，有交易成功，沒有賒欠」、「我
    跟潘翰倫是單純交易，我沒有委話他代買或合買，我也不知
    道他的上手是誰」等語相互矛盾（參見99年度他字第26 68
    號卷宗第53至54頁），兼以證人白豈彰於本院審理時，亦無
    法解釋關於酒店小姐等暗語是何義，僅推稱：被告只是單純
    要找我喝酒，或是開玩笑的語，可能是被告的朋友要問價錢
    ，我忘記「一罐45」是什麼事情云云（本院100 年9 月20日
    審理筆錄參照）。綜上，證人白豈彰於警詢、偵訊時之證詞
    ，與本院審理時明顯歧異，更無法合理解釋相關通聯譯文之
    真實涵意，是檢察官憑以作為認定本案犯罪之關鍵證人白豈
    彰所為不利於被告之陳述，顯難採信。
七、綜合前揭通聯譯文及通話紀錄所顯示之情況證據，與被告辯
    解相符，反觀證人白豈彰證詞前後矛盾，無可採憑，而被告
    所聲請傳訊之證人廖國富，雖早在起訴事實發生前即已入獄
    服刑，但明確證稱：「是我介紹這個藥頭（指證人白豈彰）
    給潘翰倫認識，他們怎麼進展我就不知道了」等語，證人廖
    國富並能詳細且正確地描述證人白豈彰之住處，及證稱其與
    被告共同前往證人白豈彰住處購毒之經驗（本院100 年9 月
    20 日 審理筆錄參照），益徵被告所辯，並非無憑。此外本
    院亦查無任何積極證據，足證被告有公訴人所指之犯行，是
    起訴事實尚未達通常一般人均不致有所懷疑，而得確信其為
    真實之程度，爰依法諭知被告無罪之判決。
八、至證人白豈彰於偵訊時指證被告販毒之部分，與通聯譯文所
    顯示情節不符，其證詞是否涉嫌偽證罪，及其於本件起訴書
    所載時、地，與前揭通聯譯文所示時間是否涉嫌販賣毒品甲
    基安非他命予被告等情，均宜由檢察官另行調查處理，併予
    敘明。
據上論斷，應依刑事訴訟法第301 條第1 項，判決如主文。
本案經檢察官賴志盛到庭執行職務。
中    華    民    國   100    年    10    月    4     日
                     刑事第七庭  審判長法官 葉明松
                                 法      官 張佳燉
                                 法      官 黃玉齡
以上正本證明與原本無異。
如不服本判決應於收受判決後十日內向本院提出上訴書狀，並應
敘述具體理由。其未敘述上訴理由者，應於上訴期間屆滿後二十
日內向本院補提理由書（均須按他造當事人之人數附繕本），切
勿逕送上級法院。
中    華    民    國   100    年    10    月    4     日
                                 書  記  官 黃鏽金